臺灣高雄地方法院刑事判決　　　　　　　95年度訴字第2992號
公　訴　人　臺灣高雄地方法院檢察署檢察官
被　　　告　己○○
　　　　　　　　　　現於臺灣高雄看守所
指定辯護人　蘇昭德律師
被　　　告　乙○○
　　　　　　　　　　現於臺灣高雄看守所
選任辯護人　徐豐明律師
上列被告等因毒品危害防制條例案件，經檢察官提起公訴（95年
度偵字第12861 號、95年度偵字第12862 號），本院判決如下：
    主  文
己○○販賣第二級毒品，處有期徒刑柒年陸月。扣案夾鏈袋壹包
，沒收之。未扣案販賣毒品所得財物新臺幣壹萬元，沒收之，如
全部或一部不能沒收時，以其財產抵償之。
乙○○販賣第一級毒品，累犯，處有期徒刑拾壹年，扣案夾鏈袋
3個 ，沒收之，未扣案販賣毒品所得財物新臺幣貳仟元，沒收之
，如全部或一部不能沒收時，以其財產抵償之；又販賣第二級毒
品，累犯，處有期徒刑柒年陸月，扣案第二級毒品甲基安非他命
壹包（驗前淨重零點零貳公克，驗後淨重零點零壹公克），沒收
銷燬之，扣案夾鏈袋3 個，沒收之，未扣案販賣毒品所得財物新
臺幣柒仟元，沒收之，如全部或一部不能沒收時，以其財產抵償
之。應執行有期徒刑拾陸年，扣案第二級毒品甲基安非他命壹包
（驗前淨重零點零貳公克，驗後淨重零點零壹公克），沒收銷燬
之，扣案夾鏈袋3 個，沒收之，未扣案販賣毒品所得財物新臺幣
玖仟元，沒收之，如全部或一部不能沒收時，以其財產抵償之。
乙○○其餘被訴部分，無罪。
    事  實
一、乙○○前於民國88、89年間因施用毒品及贓物等案件，經臺
    灣高等法院高雄分院以89年度上易字第1911號及本院以89年
    度易字第4697號分別判處有期徒刑8 月及5 月確定，經裁定
    應執行有期徒刑1 年，嗣於90年間復因施用第一、二級毒品
    及竊盜等案件，經臺灣高等法院高雄分院以90年度上訴字第
    1886號及本院以90年度鳳簡字第711 號分別判處有期徒刑 1
    年、9 月及6 月確定，經裁定應執行有期徒刑2 年，並與上
    開有期徒刑1 年之刑接續執行，於93年5 月7 日縮短刑期假
    釋出獄，而於93年11月25日假釋期滿視為執行完畢。詎猶不
    知悔改，明知海洛因及甲基安非他命係毒品危害防制條例第
    2 條第2 項第1 、2 款所列管之第一、二級毒品，非經許可
    不得持有、販賣，竟分別：(一)基於販賣第一級毒品之犯意，
    於94年12月10日下午某時許（起訴書誤載為95年12月10日下
    午，應予更正），在位於高雄市之高雄醫學大學大門口，以
    新臺幣（下同）2,000 元之代價，販售不詳數量之第一級毒
    品海洛因予丙○○，藉此以牟利；(二)另基於販賣第二級毒品
    之犯意，於95年4 月間某日，在高雄市○鎮區○○路與民權
    路口，以7,000 元之代價，販售數量1 錢（約3.75公克）之
    第二級毒品甲基安非他命予戊○○，藉此以牟利。
二、己○○明知甲基安非他命係毒品危害防制條例第2 條第2 項
    第2 款所列管之第二級毒品，非經許可不得持有、販賣，竟
    基於販賣第二級毒品之犯意，於94年12月30日晚上8 時許，
    在其位於高雄市三民區○○○路118 巷15號5 樓之住處，以
    10,000元之代價，販售不詳數量之第二級毒品甲基安非他命
    予丙○○，藉此以牟利。
三、嗣警方於95年5 月2 日晚上7 時50分許，在乙○○、己○○
    上開位於高雄市三民區○○○路118 巷15號5 樓之住處內，
    查獲乙○○、己○○2 人，並扣得乙○○所有之第二級毒品
    甲基安非他命1 包（驗前淨重0.02公克，驗後淨重0.01公克
    ），另扣得乙○○所有預備供其販賣第一、二級毒品所用之
    夾鏈袋3 個及己○○所有預備供其販賣第二級毒品所用之夾
    鏈袋1包，始悉上情。
四、案經高雄市政府警察局前鎮分局報告臺灣高雄地方法院檢察
    署檢察官偵查起訴。
    理  由
壹、程序部分（證據能力之審查）：
一、按被告以外之人於審判外之言詞或書面陳述，除法律有規定
    者外，不得作為證據，刑事訴訟法第159 條第1 項定有明文
    。經查，證人廖坤章、戊○○於警詢中之供述，均有被告以
    外之人審判外陳述之性質，屬傳聞證據，經本院依法提示予
    以調查，被告2 人對此均表示無證據能力，是依上開刑事訴
    訟法第159 條第1 項之規定，應不得作為證據。另共同被告
    己○○、乙○○於警詢中之供述，對於被告乙○○、己○○
    而言，分別具有被告以外之人審判外陳述之性質，屬傳聞證
    據，經本院依法提示予以調查，被告2 人對此表示無證據能
    力，是依上開刑事訴訟法第159 條第1 項之規定，亦應不得
    作為證據。
二、次按被告以外之人於檢察事務官、司法警察官或司法警察調
    查中所為之陳述，與審判中不符時，其先前之陳述具有較可
    信之特別情況，且為證明犯罪事實存否所必要者，得為證據
    ，刑事訴訟法第159 條之2 定有明文。經查，證人丙○○於
    警詢中之供述，具有被告以外之人審判外陳述之性質，屬傳
    聞證據，經本院依法提示予以調查，被告2 人對此均表示係
    因與宋瑞雄有仇隙，而遭誣陷，因而無證據能力，且證人宋
    瑞雄上開供述經核與其於審判中之證述不符，然經本院參酌
    證人丙○○於警詢時之證詞，距離案發時間較近，記憶較為
    清晰，且當時甫為警查獲，不及思慮為己或他人脫罪，且未
    直接或間接與被告2 人接觸，較無受外力干擾之情形，而警
    方於詢問該等證人之際，亦有依法全程錄音，並無不法取供
    ，是其於警詢中之陳述，相較於在本院審理時之陳述，均具
    有可信之特別情況，依上開刑事訴訟法第159 條之2 之規定
    ，應得為證據。
三、末按被告以外之人於偵查中向檢察官所為之陳述，除顯有不
    可信之情況者外，得為證據，刑事訴訟法第159 條之1 第 2
    項定有明文。查本件證人丙○○於偵查中經具結之供述，具
    有被告以外之人審判外陳述之性質，屬傳聞證據，惟經本院
    依法提示予以調查，檢察官對此均未表示異議，且經本院審
    酌該書面作成時無違法情事，亦無任何顯有不可信之情況，
    自應適宜為本案之證據。至被告乙○○於偵查中經具結之供
    述，對於被告己○○而言，具有被告以外之人審判外陳述之
    性質，屬傳聞證據，惟經本院依法提示予以調查，檢察官對
    此均未表示異議，且經本院審酌該書面作成時無違法情事，
    亦無任何顯有不可信之情況，自亦應適宜為本案之證據。
貳、實體部分：
一、訊據被告己○○、乙○○固不否認於上開時、地遭查獲之事
    實，惟均矢口否認有何販賣毒品之犯行，被告己○○辯稱：
    伊與丙○○間有怨隙，且事實上丙○○亦有恐嚇伊及伊之太
    太、家人，是伊顯然係遭丙○○誣陷；另本件係伊主動檢舉
    ，而由檢察官同意監聽查獲，伊係舉發販賣毒品案件之臥底
    ，不可能販賣毒品；又伊係口腔癌末期病患，案發當時在臺
    中就醫，亦不可能販賣毒品，扣案物並非伊所有云云；另被
    告乙○○則辯稱：伊與丙○○、戊○○間均有怨隙，是伊係
    遭丙○○及戊○○誣陷，伊並未販賣毒品予丙○○及戊○○
    ，丙○○所指「茶壺」，係指許男傳，並非指伊，扣案物並
    非伊所有云云。經查：
  (一)被告己○○涉犯販賣第二級毒品甲基安非他命部分：
  1.此部分之事實，業據證人丙○○於警詢及檢察官偵查中供述
    綦詳，而其於警詢中之供述，相較於在本院審理時之陳述，
    具有可信之特別情況，亦已如上述，本院稽之證人宋瑞雄對
    於：其購買毒品之對象為被告己○○；購買毒品之時間
    為94年12月30日晚上8 時許；購買毒品之價格為10,000元
    ；購買毒品地點係在被告己○○上開位於高雄市三民區○○○路118 巷15號5 樓之住處等關於本件犯罪事實之重要情
    節均能清楚交代，苟非真有其事，證人丙○○焉能就其向被
    告己○○購買毒品之犯行為如此清楚，且前後一致之供述，
    顯見證人丙○○於警詢及偵查中之供述應非虛假。再參以證
    人丙○○於本院審理時亦證稱：伊於94年12月30日晚上8 時
    許在被告己○○上開位於高雄市三民區○○○路118 巷15號
    5 樓之住處向被告己○○購買甲基安非他命，並交付10,000
    元現金等語（見本院卷1 第315 頁），而與其於警詢及偵查
    中之供述互核均相符合，益徵證人丙○○證述其向被告己○○購買甲基安非他命之情節非虛。至證人丙○○於本院審理
    時雖證稱：被告己○○並未將毒品交給伊云云（見本院卷1
    第316 頁），然稽之證人丙○○於本院審理時另證稱：伊屢
    次向被告己○○購買毒品，被告己○○拿錢後均未交付毒品
    云云（見本院卷1 第318 、319 頁），相互比對上開證詞後
    ，若被告己○○果真屢次向證人丙○○拿錢後均未交付毒品
    ，證人丙○○豈會不待被告己○○交付毒品，而一再交付金
    錢予被告己○○？證人丙○○此部分之證述顯然與常理有悖
    ，應係迴護被告己○○之詞，不足採信。此外，尚有被告己○○所有預備供其販賣第二級毒品所用之空夾鏈袋1 包扣案
    可稽，並有95年5 月2 日搜索扣押筆錄、扣押物品目錄表各
    1 份、扣押物品照片8 張在卷足參（見警卷第17至
    23、26至29頁），足認被告己○○確實有於上開時、地以
    10,000元之價格，販賣不詳數量之甲基安非他命予證人丙○○。
  2.至被告己○○雖辯稱：伊與丙○○間有怨隙，且事實上丙○○亦有恐嚇伊及伊之太太、家人，伊顯然係遭丙○○誣陷；
    另本件係伊主動檢舉，而由檢察官同意監聽查獲，伊係舉發
    販賣毒品案件之臥底，不可能販賣毒品；又伊係口腔癌末期
    病患，案發當時在臺中就醫，亦不可能販賣毒品，扣案物並
    非伊所有云云。經查，經本院上開調查證據結果顯示，證人
    丙○○證述其向被告己○○購買甲基安非他命之情節要屬確
    有其事，而非虛構，是尚難認證人丙○○有何故意誣陷被告
    己○○之情事；另被告己○○所辯稱臥底等情，經證人即員
    警丁○○於本院審理時證稱：被告己○○係於95年1 月份向
    伊檢舉「茶壺」乙○○、「堂仔」丙○○、「草蜢」廖坤章
    3 人擁槍自重，製造毒品等語（見本院卷1 第311 頁），則
    雖足認被告己○○確有向員警檢舉乙○○、丙○○、廖坤章
    3 人擁槍自重，製造毒品等情事，然本件被告己○○販賣第
    二級毒品甲基安非他命予丙○○之時間為94年12月30日，係
    在被告己○○檢舉之前所為之犯行，要與被告己○○上開檢
    舉事項無關，應予指明。另被告己○○陳稱其係口腔癌末期
    病患，案發當時在臺中就醫，不可能販賣毒品云云，而被告
    己○○陳明係在臺中榮民總醫院及順天醫院就醫，經本院向
    上開醫療院所查詢結果，順天醫院並無被告己○○就醫紀錄
    ，有順天醫院96年10月8 日函文1 紙在卷可稽，而被告己○○係於95年1 月12日至臺中榮民總醫院初診，亦有該醫院96
    年10月17日函文1 紙暨所附病歷資料在卷可稽，足認被告己○○辯稱其於案發當時在臺中就醫云云，均係臨訟卸責之詞
    ，不足採信。
  3.綜合上述，足認被告己○○確實有於上開時、地以10,000元
    之價格，販賣不詳數量之甲基安非他命予丙○○。
  (二)被告乙○○部分：
  1.涉犯販賣第一級毒品海洛因部分：
  (1)此部分之事實，業據證人丙○○於警詢中供述綦詳，而其於
    警詢中之供述，相較於在本院審理時之陳述，具有可信之特
    別情況，亦已如上述，本院稽之證人宋瑞雄對於：其購買
    毒品之對象為被告乙○○；購買毒品之時間為94年12月10
    日下午某時許；購買毒品之價格為2,000 元；販賣毒品
    地點係在高雄醫學大學之大門口等關於本件犯罪事實之重要
    情節均能清楚交代，苟非真有其事，證人丙○○焉能就其向
    被告乙○○購買毒品之犯行為如此清楚之供述，且能清楚指
    認乙○○即為販賣海洛因予其之綽號「茶壺」之男子（見偵
    2 卷第151 、152 頁），顯見證人丙○○於警詢中之供述應
    非虛假。再參以證人丙○○於本院審理時對於其於上開時、
    地向「茶壺」購買2,000 元之海洛因等情均不否認（見本院
    卷1 第313 、314 頁），而與其於警詢及偵查中之供述互核
    均相符合，益徵證人丙○○證述其向被告乙○○購買海洛因
    之情節應非虛構。至證人丙○○於本院審理時雖證稱：被告
    乙○○並非「茶壺」云云（見本院卷1 第314 頁），然稽之
    證人丙○○於本院審理時另證稱：伊在警局曾簽名指認「茶
    壺」之口卡片等語（見偵2 卷第152 頁），而經本院比對證
    人丙○○所指認之口卡片（見偵2 卷第152 頁），該口卡片
    上之人確係被告乙○○無誤，則相互比對上開證詞後，證人
    丙○○於案發當時對於案情記憶較為清晰且未受外力干擾之
    情形下，猶能清楚指認出被告乙○○即係「茶壺」，顯見其
    於警詢時之指認應非虛假，足認證人丙○○證述被告並非「
    茶壺」云云，要與事實不符，應係迴護被告乙○○之詞，不
    足採信。此外，尚有被告乙○○所有預備供其販賣第一級毒
    品所用之夾鏈袋3 個，有95年5 月2 日搜索扣押筆錄、扣押
    物品目錄表各1 份、扣押物品照片8 張在卷足參（見警卷第
    17至23、26至29頁），足認被告乙○○確實有於上開時、地
    以2,000 元之價格，販賣不詳數量之海洛因予證人丙○○。
  (2)至被告乙○○雖辯稱：伊與丙○○間有怨隙，伊係遭丙○○
    誣陷，伊並未販賣毒品予丙○○，丙○○所指「茶壺」，係
    指許男傳，並非指伊云云。經查，經本院上開調查證據結果
    顯示，證人丙○○證述其向被告乙○○購買海洛因之情節要
    屬確有其事，而非虛構，是尚難認證人丙○○有何故意誣陷
    被告乙○○之情事；另被告乙○○即係證人丙○○所指之「
    茶壺」，亦據證人丙○○指認無誤，被告空言辯稱其並非「
    茶壺」云云，亦與本院上開調查證據結果相悖，而不可採。
  (3)綜合上述，足認被告乙○○確實有於上開時、地以2,000 元
    之價格，販賣不詳數量之海洛因予丙○○。
  2.涉犯販賣第二級毒品甲基安非他命部分
    此部分之事實，業據證人戊○○於於本院審理時證述綦詳，
    本院稽之證人戊○○對於：其購買毒品之對象為被告乙○○；購買毒品之時間為95年4 月間某日；購買毒品之價
    格為7,000 元；購買毒品之數量為1 錢（約3.75公克）；
    購買毒品之地點係在高雄市○○路與民權路口等關於本件
    犯罪事實之重要情節均能清楚交代，苟非真有其事，證人戊○○焉能就其向被告乙○○購買毒品之犯行為如此清楚，且
    前後一致之供述，顯見證人戊○○於本院審理時之供述應非
    虛假，而堪採信。此外，尚有被告乙○○所有甲基安非他命
    1 包（驗前淨重0.02公克，驗後淨重0.01公克）及其所有預
    備供販賣第二級毒品所用之夾鏈袋3 個扣案可稽，並有95年
    5 月2 日搜索扣押筆錄、扣押物品目錄表各1 份、扣押物品
    照片8 張在卷足參（見警卷第17至23、26至29頁），而上開
    扣案毒品經檢驗結果，確係第二級毒品甲基安非他命，亦有
    高雄醫學大學附設中和紀念醫院95年8 月22日檢驗報告1 紙
    在卷足參（見偵2 卷第187 頁），足認被告乙○○確實有於
    上開時、地以7,000 元之價格，販賣不詳數量之甲基安非他
    命予證人戊○○。至被告乙○○雖辯稱：伊與戊○○間有怨
    隙，伊係遭戊○○誣陷云云，要與本院上開調查證據結果相
    悖，尚難採信。
  (2)綜合上述，足認被告乙○○確實有於上開時、地以7,000 元
    之價格，販賣不詳數量之甲基安非他命予戊○○。
  (三)本案雖因被告2 人矢口否認犯行而無從得知渠等販賣第一級
    及第二級毒品所可獲得之利益為何。然販賣第一級毒品，可
    處死刑或無期徒刑，處無期徒刑得併科1,000 萬元以下罰金
    ，而販賣第二級毒品，可處無期徒刑或7 年以上有期徒刑，
    得併科700 萬元以下罰金，毒品危害防制條例第4 條第1 項
    、第2 項分別定有明文，是販賣第一級、第二級毒品均係屬
    嚴重違法行為，苟遭逮獲，後果非凡，毒販出售毒品時無不
    小心翼翼，不敢公然為之，且不論是毒品之包裝如何，均可
    由販售者任意分裝增減其重量及純度，而每次販賣之價格，
    亦隨雙方關係之深淺、資力、需求之程度等因素，由販售之
    人任意調整，顯見販售毒品之人，必有豐厚利得，否則豈有
    願冒罹重典之風險，而以原價或低於原價買賣毒品之理，足
    認被告乙○○確有藉由販賣第一級毒品海洛因及第二級毒品
    甲基安非他命，被告己○○確有藉由販賣第二級毒品甲基安
    非他命，以從中賺取買賣差價牟利之意圖甚明。
  (四)從而，本案事證明確，被告2 人犯行堪予認定，應依法論科
    。
二、查海洛因及甲基安非他命分別係毒品危害防制條例第2 條第
    2 項所稱之第一級及第二級毒品，不得非法持有及販賣。是
    核被告己○○所為，係犯毒品危害防制條例第4 條第2 項之
    販賣第二級毒品罪，而被告乙○○所為，係犯毒品危害防制
    條例第4 條第1 項之販賣第一級毒品罪及同法第4 條第2 項
    之販賣第二級毒品罪。被告2 人持有毒品之低度行為，已為
    販賣之高度行為所吸收，均不另論罪。又被告乙○○所犯上
    開販賣第一級及第二級毒品2 罪間，犯意各別，罪名互殊，
    應分論併罰。另被告乙○○前於88、89年間因施用毒品及贓
    物等案件，經臺灣高等法院高雄分院以89年度上易字第1911
    號及本院以89年度易字第4697號分別判處有期徒刑8 月及5
    月確定，經裁定應執行有期徒刑1 年，嗣於90年間復因施用
    第一、二級毒品及竊盜等案件，經臺灣高等法院高雄分院以
    90年度上訴字第1886號及本院以90年度鳳簡字第711 號分別
    判處有期徒刑1 年、9 月及6 月確定，經裁定應執行有期徒
    刑2 年，並與上開有期徒刑1 年之刑接續執行，於93年5 月
    7 日縮短刑期假釋出獄，而於93年11月25日假釋期滿視為執
    行完畢，有臺灣高等法院被告全國前案紀錄表1 紙附卷可稽
    ，被告乙○○於上開有期徒刑執行完畢5 年內，再犯本件有
    期徒刑以上之罪，為累犯，然因販賣第一級毒品之法定本刑
    為死刑或無期徒刑，處無期徒刑者，得併科1,000 萬元以下
    罰金，而販賣第二級毒品之法定本刑為無期徒刑或7 年以上
    有期徒刑，得併科700 萬元以下罰金，依刑法第64條第1 項
    、第65條第2 項規定，死刑、無期徒刑均不能加重其刑，是
    僅就其法定本刑中有期徒刑及併科罰金刑部分，依修正前刑
    法第47條規定，均予加重其刑。被告乙○○行為後，刑法第
    47條業已於94年2 月2 日修正公布，並於95年7 月1 日施行
    ，修正前刑法第47條規定：「受有期徒刑之執行完畢，或受
    無期徒刑或有期徒刑一部之執行而赦免後，五年以內再犯有
    期徒刑以上之罪者，為累犯，加重本刑至二分之一」，修正
    後刑法第47條第1 項規定：「受徒刑之執行完畢，或一部之
    執行而赦免後，五年以內故意再犯有期徒刑以上之罪者，為
    累犯，加重本刑至二分之一」，經比較修正前、後上開規定
    ，被告乙○○之犯行均構成累犯，對於被告乙○○而言，並
    不生有利、不利之情形，自無庸依刑法第2 條第1 項規定比
    較新舊法，而逕行適用現行刑法第47條第1 項規定，論以累
    犯。又毒品危害防制條例第4 條第1 項規定：「製造、運輸
    、販賣第一級毒品者，處死刑或無期徒刑；處無期徒刑者，
    得併科新台幣一千萬元以下罰金。」，其法定刑為死刑、無
    期徒刑，別無其他自由刑之規定，刑度可謂重大，本院考量
    被告乙○○僅被查獲1 次販賣第一級毒品犯行，且販賣毒品
    數量非多，較大、中型毒梟者，動輒販賣數公斤以上毒品相
    較，顯然有別而無從比擬，被告乙○○之犯行對社會治安之
    危害未生鉅大影響，倘處以法定本刑之最低刑度無期徒刑，
    猶嫌過重，本件可謂情輕法重，被告乙○○販賣第一級毒品
    之犯罪情狀確有可憫恕之處，爰依刑法第59條之規定予以減
    輕其刑。爰審酌被告己○○、乙○○均身值壯年，竟不思以
    正當途徑取得金錢，明知第一級毒品海洛因及第二級毒品甲
    基安非他命戕害人體身心健康非輕，卻為圖獲利而販賣第一
    級及第二級毒品，且販賣之對象包括證人丙○○及戊○○等
    2 人，被告己○○及乙○○販賣次數分別為1 次及2 次，而
    2 人販賣毒品所得金額分別達10 ,000 元及9,000 元，被告
    2 人行為確有不當，且惡性非輕，且犯後猶飾詞狡辯，態度
    不佳，不見悔意，復衡渠等犯罪之動機、目的、手段、所生
    之危害、販賣之次數、所得之利益等一切情狀，分別量處如
    主文所示之刑，以資懲儆，並就被告乙○○所處之刑部分定
    其應執行之刑。又被告乙○○行為後，刑法第51條業已於94
    年2 月2 日修正公布，並於95年7 月1 日施行，修正前刑法
    第51條第5 款規定：「數罪併罰，分別宣告其罪之刑，依左
    列各款定其應執行者：…五、宣告多數有期徒刑者，於各刑
    中之最長期以上，各刑合併之刑期以下，定其刑期。但不得
    逾20年」，修正後刑法第51條第5 款規定：「數罪併罰，分
    別宣告其罪之刑，依下列各款定其應執行者：…五、宣告多
    數有期徒刑者，於各刑中之最長期以上，各刑合併之刑期以
    下，定其刑期。但不得逾30年」。經比較修正前、後上開規
    定，修正前規定，顯較有利於被告乙○○，則應依刑法第2
    條第1 項前段，適用修正前刑法第51條第5 款規定，定其應
    執行之刑。
三、扣案物之處理：
  (一)扣案之甲基安非他命1 包（驗前淨重0.02公克，驗後淨重0.
    01公克），經鑑定結果，係屬毒品危害防制條例第2 條第2
    項所稱之第二級毒品，有高雄醫學大學附設中和紀念醫院95
    年8 月22日檢驗報告1 紙在卷足參（見偵2 卷第187 頁），
    應依毒品危害防制條例第18條第1 項前段規定宣告沒收銷燬
    之。
  (二)另扣案被告己○○所有夾鏈袋1 包及被告乙○○所有夾鏈袋
    3 個，分別被告己○○預備用以販賣第二級毒品及被告乙○○販賣第一級、第二級毒品所用之財物，業如上述，應依刑
    法第38條第1 項第2 款之規定，予以宣告沒收之。又被告己○○乙○○因販賣毒品所得之財物各10,000元及9,000 元，
    雖未扣案，然此分別係被告己○○用以販賣第二級毒品及被
    告乙○○販賣第一級、第二級毒品所得之財物，業如上述，
    應依毒品危害防制條例第19條第1 項之規定，沒收之，如全
    部或一部不能沒收時，以其財產抵償之。
  (三)至扣案被告己○○所有不明粉末2 包、疑似甲基安非他命1
    塊及2 包、疑似海洛因2 包，經檢驗結果，均未檢出毒品反
    應，有內政部警政署刑事警察局95年7 月25日鑑定報告1 份
    在卷可稽（見偵2 卷第180 、181 頁），而被告乙○○所有
    甲基麻黃素1 包，經檢驗結果，係屬第4 級管制藥品原料藥
    ，有高雄醫學大學附設中和紀念醫院95年8 月22日檢驗報告
    1 紙在卷足參（見偵2 卷第186 頁），爰均不依毒品危害防
    制條例第18條第1 項前段規定宣告沒收銷燬之。另被告己○○所有所有之活性炭素1 瓶、手機1 支及SIM 卡1 張，被告
    乙○○所有吸食燈泡1 個、毒品壓模器1 組、帳冊1 本、行
    動電話3 支、SIM 卡3 張，均與本件被告己○○用以販賣第
    二級毒品及被告乙○○販賣第一級、第二級毒品犯行無關，
    爰均不依毒品危害防制條例第19條第1 項前段之規定宣告沒
    收之。
參、無罪部分：
一、公訴意旨另以：被告乙○○明知海洛因為毒品危害防制條例
    第2 條第2 項第1 款所列管之第一級毒品，非經許可不得持
    有、販賣，竟基於販賣海洛因之犯意，分別於(一)95年3 月間
    ，在高雄市前鎮區○○○路與民權路口附近，以不詳之價格
    ，販賣第一級毒品海洛因與姓名年籍不詳之男、女；(二)95年
    4 月初，在乙○○位在高雄市三民區○○○路118 巷15號5
    樓之居處，分別出售價值12,000元及6,000 元之第一級毒品
    海洛因予姓名年籍不詳之二人，因認被告乙○○涉犯販賣第
    一級毒品之犯嫌。
二、按犯罪事實應依證據認定之，無證據不得認定犯罪事實，刑
    事訴訟法第154 條第2 項定有明文。又認定犯罪事實，所憑
    之證據，雖不以直接證據為限，間接證據亦包括在內，然無
    論直接或間接證據，其為訴訟上之證明，須於通常一般之人
    均不致於有所懷疑，而得確信其為真實之程度者，始得據之
    為有罪之認定，倘其證明尚未達到此一程度，而有合理性懷
    疑之存在時，即無從為有罪之認定，根據「罪證有疑，利於
    被告」之證據法則，即不得遽為不利於被告之認定（最高法
    院著有76年台上字第4986號判例可資參照）；再按犯罪事實
    之認定，應憑真實之證據，倘證據是否真實尚欠明顯，自難
    以擬制推測之方法，為其判斷之基礎，而認定犯罪事實之證
    據係指足以認定被告確有犯罪行為之積極證據而言，該項證
    據自須適合於被告犯罪事實之認定，始得採為斷罪資料（最
    高法院53年台上字第656 號及29年上字第3105號判例可資參
    照）。
三、公訴人認被告乙○○涉有上開犯行，無非係以證人戊○○於
    警詢及共同被告己○○於偵查中之證述，並有扣案吸食燈泡
    1 個、毒品壓模器1 組、帳冊1 本、行動電話3 支、SIM 卡
    3 張等為其證據。經查：
  (一)本件被告乙○○被訴於95年3 月間，在高雄市前鎮區○○○
    路與民權路口附近，以不詳之價格，販賣第一級毒品海洛因
    與姓名年籍不詳之男、女部分，公訴人主要認定被告涉案之
    證據為證人戊○○於警詢之證述，然查，證人戊○○於警詢
    中之供述，在其印象應較深刻之時，竟僅陳述有看到被告乙○○在高雄市○○○路與民權路口販賣第一級毒品給不詳男
    女，而未能陳明該不詳男女之姓名，反而於本院審理時距離
    案發時間較久，印象較不深刻之際，竟能證稱該2 名男女為
    李思強及張瓊月，顯與常理有悖，而堪存疑。再參以證人戊○○於本院審理時先證稱：伊看到被告乙○○拿海洛因予李
    思強及張瓊月云云，復又稱：係被告乙○○告訴伊係海洛因
    云云，前後亦見矛盾之處，而無足遽採為不利於被告乙○○
    之認定。另公訴人據以認定被告乙○○涉案之扣案吸食燈泡
    1 個、毒品壓模器1 組、帳冊1 本、行動電話3 支、SIM 卡
    3 張，均無法證明被告乙○○有販賣第一級毒品海洛因予上
    開不詳男女之事實。是公訴人認被告乙○○涉有販賣第一級
    毒品予不詳男女之犯嫌，即無足夠之證據可資證明。
  (二)本件被告被訴於95年4 月初，在乙○○位在高雄市三民區○○○路118 巷15號5 樓之居處，分別出售價值12,000元及6,
    000 元之第一級毒品海洛因予姓名年籍不詳之二人部分。經
    查，公訴人認被告乙○○涉有此部分犯行，無非係以共同被
    告己○○於偵查中之證述為其主要依據，而依刑事訴訟法第
    158 條之3 規定，證人依法應具結而未具結，其證言不得作
    為證據，而本件共同被告己○○於偵查中之供述未經具結，
    依上開刑事訴訟法第158 條之3 規定，無證據能力，不得作
    為本件之證據使用。則公訴人據以認定被告乙○○涉案之證
    物僅有扣案吸食燈泡1 個、毒品壓模器1 組、帳冊1 本、行
    動電話3 支、SIM 卡3 張等物，然均無法證明被告乙○○有
    上開販賣第一級毒品海洛因之事實。是公訴人認被告乙○○
    於95年4 月初涉有販賣第一級毒品予不詳人士2 人之犯嫌，
    即無足夠之證據可資證明。
四、綜上所述，公訴人所指被告乙○○涉嫌上開犯行，均屬不能
    證明，均應為無罪之諭知。
據上論斷，應依刑事訴訟法第299 條第1 項前段、第301 條第 1
項，毒品危害防制條例第4 條第1 項、第2 項、第18條第1 項前
段、第19條第1 項，刑法第11條、第2 條第1 項前段、第47條第
1 項、第59條、第51條第5 款（修正前）、第38條第1 項第2 款
，判決如主文。
本案經檢察官甲○○到庭執行職務。
中　　華　　民　　國　　96　　年　　12　　月　　6 　　日
                  鳳山刑事第一庭審判長法  官 黃三友
                                      法　官 林芳華
                                      法  官 陳盈吉
以上正本證明與原本無異。
如不服本判決應於收受本判決後10日內向本院提出上訴書狀，並
應敘述具體理由，如未敘述上訴理由者，應於上訴期間屆滿後20
日內補提理由書狀於本院（均須按他造當事人之人數附繕本）「
切勿逕送上級法院」。
中　　華　　民　　國　　96　　年　　12　　月　　6 　　日
 　　　　　　　　　　　　　　　       書記官  吳俊達
附錄本判決論罪科刑法條：
毒品危害防制條例第4 條第1 項、第2 項
製造、運輸、販賣第一級毒品者，處死刑或無期徒刑；處無期徒
刑者，得併科新臺幣1,000 萬元以下罰金。
製造、運輸、販賣第二級毒品者，處無期徒刑或7 年以上有期徒
刑，得併科新臺幣700萬元以下罰金。
